ko: 허브 보충제 건강 목표: 항산화 지원; 혈당 지원; 심혈관 건강; 인지 건강; 소화기 건강; 에너지 및 활력; 눈 건강; 모발 및 손톱 건강; 면역 지원; 관절 및 뼈 건강; 신장 및 비뇨기 건강; 간 및 디톡스 지원; 남성 건강; 전립선 지원; 호흡기 건강; 성 건강; 피부 건강; 수면 지원; 스트레스 완화; 체중 관리; 여성 건강; 기타
zh-CN: 草药补充剂健康目标: 抗氧化支持; 血糖支持; 心血管健康; 认知健康; 消化系统健康; 能量和活力; 眼睛健康; 头发和指甲健康; 免疫支持; 关节和骨骼健康; 肾脏和泌尿健康; 肝脏和排毒支持; 男性健康; 前列腺支持; 呼吸健康; 性健康; 皮肤健康; 睡眠支持; 压力缓解; 体重管理; 女性健康; 其他
ro-RO: Obiectivul de sănătate al suplimentului de origine vegetală: Suport antioxidant; Suport pentru glicemie; Sănătate cardiovasculară; Sănătate cognitivă; Sănătatea digestivă; Energie și vitalitate; Sănătatea ochilor; Sănătatea părului și unghiilor; Suport imunitar; Sănătatea articulațiilor și oaselor; Sănătatea rinichilor și urinară; Suport hepatic și detoxifiere; Sănătatea bărbaților; Suport pentru prostată; Sănătate respiratorie; Sănătate sexuală; Sănătatea pielii; Suport pentru somn; Ameliorarea stresului; Gestionarea greutății; Sănătatea femeilor; Altele
bg-BG: Здравна цел на билковата добавка: Антиоксидантна поддръжка; Поддръжка на кръвната захар; Сърдечно-съдово здраве; Когнитивно здраве; Здраве на храносмилателната система; Енергия и жизненост; Очно здраве; Здраве на косата и ноктите; Имунна поддръжка; Здраве на ставите и костите; Здраве на бъбреците и пикочната система; Поддръжка на черния дроб и детоксикация; Мъжко здраве; Поддръжка на простатата; Дихателно здраве; Сексуално здраве; Здраве на кожата; Поддръжка на съня; Облекчаване на стреса; Управление на теглото; Женско здраве; Други
en: Herbal supplement health goal: Antioxidant support; Blood sugar support; Cardiovascular health; Cognitive health; Digestive health; Energy and vitality; Eye health; Hair and nail health; Immune support; Joint and bone health; Kidney and urinary health; Liver and detox support; Men's health; Prostate support; Respiratory health; Sexual health; Skin health; Sleep support; Stress relief; Weight management; Women's health; Other
it: Obiettivo di salute dell'integratore erboristico: Supporto antiossidante; Supporto glicemico; Salute cardiovascolare; Salute cognitiva; Salute dell'apparato digerente; Energia e vitalità; Salute degli occhi; Salute di capelli e unghie; Supporto immunitario; Salute articolare e ossea; Salute renale e urinaria; Supporto epatico e detox; Salute maschile; Supporto prostatico; Salute respiratoria; Salute sessuale; Salute della pelle; Supporto del sonno; Sollievo dallo stress; Gestione del peso; Salute femminile; Altro
sv: Hälsomål för växtbaserat kosttillskott: Antioxidantstöd; Blodsockerstöd; Kardiovaskulär hälsa; Kognitiv hälsa; Matsmältningshälsa; Energi och vitalitet; Ögonhälsa; Hår- och nagelhälsa; Immunstöd; Led- och benhälsa; Njur- och urinvägshälsa; Lever- och avgiftningsstöd; Mäns hälsa; Prostatastöd; Andningshälsa; Sexuell hälsa; Hudhälsa; Sömnstöd; Stresslindring; Vikthantering; Kvinnors hälsa; Övrigt
vi: Mục tiêu sức khỏe của thực phẩm bổ sung thảo dược: Hỗ trợ chống oxy hóa; Hỗ trợ đường huyết; Sức khỏe tim mạch; Sức khỏe nhận thức; Sức khỏe tiêu hóa; Năng lượng và sinh lực; Sức khỏe mắt; Sức khỏe tóc và móng; Hỗ trợ miễn dịch; Sức khỏe khớp và xương; Sức khỏe thận và tiết niệu; Hỗ trợ gan và giải độc; Sức khỏe nam giới; Hỗ trợ tuyến tiền liệt; Sức khỏe hô hấp; Sức khỏe tình dục; Sức khỏe da; Hỗ trợ giấc ngủ; Giảm căng thẳng; Quản lý cân nặng; Sức khỏe phụ nữ; Khác
es: Objetivo de salud del suplemento herbal: Soporte antioxidante; Soporte del azúcar en sangre; Salud cardiovascular; Salud cognitiva; Salud digestiva; Energía y vitalidad; Salud ocular; Salud del cabello y las uñas; Soporte inmunológico; Salud de articulaciones y huesos; Salud renal y urinaria; Soporte hepático y desintoxicación; Salud masculina; Soporte prostático; Salud respiratoria; Salud sexual; Salud de la piel; Soporte para el sueño; Alivio del estrés; Control de peso; Salud femenina; Otros
nb: Urtetilskudd helsemål: Antioksidantstøtte; Blodsukkerstøtte; Kardiovaskulær helse; Kognitiv helse; Fordøyelseshelse; Energi og vitalitet; Øyehelse; Hår- og neglehelse; Immunstøtte; Ledd- og beinhelse; Nyre- og urinveishelse; Lever- og avgiftningsstøtte; Menns helse; Prostatastøtte; Luftveishelse; Seksuell helse; Hudhelse; Søvnstøtte; Stresslindring; Vektkontroll; Kvinners helse; Annet
de: Kräuterergänzungsmittel-Gesundheitsziel: Antioxidative Unterstützung; Blutzuckerunterstützung; Herz-Kreislauf-Gesundheit; Kognitive Gesundheit; Gesundheit des Verdauungssystems; Energie und Vitalität; Augengesundheit; Haar- und Nagelgesundheit; Immununterstützung; Gelenk- und Knochengesundheit; Nieren- und Harnwegsgesundheit; Leber- und Entgiftungsunterstützung; Männergesundheit; Prostataunterstützung; Atemwegsgesundheit; Sexuelle Gesundheit; Hautgesundheit; Schlafunterstützung; Stressabbau; Gewichtsmanagement; Frauengesundheit; Sonstiges
zh-TW: 草本補充品健康目標: 抗氧化支持; 血糖支持; 心血管健康; 認知健康; 消化系統健康; 能量和活力; 眼睛健康; 頭髮和指甲健康; 免疫支持; 關節和骨骼健康; 腎臟和泌尿健康; 肝臟和排毒支持; 男性健康; 前列腺支持; 呼吸健康; 性健康; 皮膚健康; 睡眠支持; 壓力緩解; 體重管理; 女性健康; 其他
da: Sundhedsmål for urtekosttilskud: Antioxidantstøtte; Blodsukkerstøtte; Kardiovaskulær sundhed; Kognitiv sundhed; Fordøjelsessundhed; Energi og vitalitet; Øjensundhed; Hår- og neglesundhed; Immunstøtte; Led- og knoglesundhed; Nyre- og urinsundhed; Lever- og detoxstøtte; Mænds sundhed; Prostatastøtte; Respiratorisk sundhed; Seksuel sundhed; Hudsundhed; Søvnstøtte; Stresslindring; Vægtkontrol; Kvinders sundhed; Andet
el: Στόχος υγείας φυτικού συμπληρώματος: Αντιοξειδωτική υποστήριξη; Υποστήριξη σακχάρου αίματος; Καρδιαγγειακή υγεία; Γνωστική υγεία; Πεπτική υγεία; Ενέργεια και ζωτικότητα; Υγεία ματιών; Υγεία μαλλιών και νυχιών; Ανοσοποιητική υποστήριξη; Υγεία αρθρώσεων και οστών; Νεφρική και ουροποιητική υγεία; Ηπατική υποστήριξη και αποτοξίνωση; Ανδρική υγεία; Υποστήριξη προστάτη; Αναπνευστική υγεία; Σεξουαλική υγεία; Υγεία δέρματος; Υποστήριξη ύπνου; Ανακούφιση από το στρες; Διαχείριση βάρους; Γυναικεία υγεία; Άλλο
fi: Yrttilisän terveystavoite: Antioksidanttituki; Verensokeritasapaino; Sydän- ja verisuoniterveys; Kognitiivinen terveys; Ruoansulatuskanavan terveys; Energia ja elinvoima; Silmien terveys; Hiusten ja kynsien terveys; Vastustuskyvyn tuki; Nivelten ja luuston terveys; Munuaisten ja virtsateiden terveys; Maksan ja puhdistumisen tuki; Miesten terveys; Eturauhasen tuki; Hengitysteiden terveys; Seksuaaliterveys; Ihon terveys; Unen tuki; Stressinhallinta; Painonhallinta; Naisten terveys; Muu
pt-BR: Objetivo de saúde do suplemento herbal: Suporte antioxidante; Suporte glicêmico; Saúde cardiovascular; Saúde cognitiva; Saúde digestiva; Energia e vitalidade; Saúde ocular; Saúde dos cabelos e unhas; Suporte imunológico; Saúde articular e óssea; Saúde renal e urinária; Suporte hepático e desintoxicação; Saúde masculina; Suporte prostático; Saúde respiratória; Saúde sexual; Saúde da pele; Suporte para o sono; Alívio do estresse; Gerenciamento de peso; Saúde feminina; Outro
ru: Назначение травяной добавки: Антиоксидантная поддержка; Поддержка уровня сахара в крови; Сердечно-сосудистое здоровье; Когнитивное здоровье; Здоровье пищеварительной системы; Энергия и жизненная сила; Здоровье глаз; Здоровье волос и ногтей; Поддержка иммунитета; Здоровье суставов и костей; Здоровье почек и мочевыводящих путей; Поддержка печени и детоксикация; Мужское здоровье; Поддержка простаты; Здоровье дыхательных путей; Сексуальное здоровье; Здоровье кожи; Поддержка сна; Снятие стресса; Контроль веса; Женское здоровье; Другой
hu: Gyógynövényes kiegészítő egészségügyi célja: Antioxidáns támogatás; Vércukorszint támogatás; Szív- és érrendszeri egészség; Kognitív egészség; Emésztőrendszer egészsége; Energia és vitalitás; Szemegészség; Haj- és körömegészség; Immunerősítés; Ízületi és csontozati egészség; Vese- és húgyúti egészség; Máj- és méregtelenítési támogatás; Férfi egészség; Prosztata támogatás; Légzőszervi egészség; Szexuális egészség; Bőregészség; Alváselősegítés; Stresszoldás; Súlykontroll; Női egészség; Egyéb
lt-LT: Augalinio papildo sveikatos tikslas: Antioksidantų palaikymas; Cukraus kiekio kraujyje palaikymas; Širdies ir kraujagyslių sveikata; Pažintinė sveikata; Virškinamojo trakto sveikata; Energija ir gyvybingumas; Akių sveikata; Plaukų ir nagų sveikata; Imuninės sistemos palaikymas; Sąnarių ir kaulų sveikata; Inkstų ir šlapimo takų sveikata; Kepenų ir detoksikacijos palaikymas; Vyrų sveikata; Prostatos palaikymas; Kvėpavimo takų sveikata; Lytinė sveikata; Odos sveikata; Miego palaikymas; Streso mažinimas; Svorio valdymas; Moterų sveikata; Kita
hr-HR: Zdravstveni cilj biljnog dodatka prehrani: Antioksidacijska potpora; Potpora šećeru u krvi; Kardiovaskularno zdravlje; Kognitivno zdravlje; Zdravlje probavnog sustava; Energija i vitalnost; Zdravlje očiju; Zdravlje kose i noktiju; Potpora imunitetu; Zdravlje zglobova i kostiju; Zdravlje bubrega i mokraćnog sustava; Potpora jetri i detoksikaciji; Muško zdravlje; Potpora prostati; Zdravlje dišnog sustava; Seksualno zdravlje; Zdravlje kože; Potpora spavanju; Ublažavanje stresa; Kontrola težine; Žensko zdravlje; Ostalo
nl: Gezondheidsdoel kruidensupplement: Antioxidantondersteuning; Bloedsuikerondersteuning; Cardiovasculaire gezondheid; Cognitieve gezondheid; Spijsverteringsgezondheid; Energie en vitaliteit; Ooggezondheid; Haar- en nagelgezondheid; Immuunondersteuning; Gewrichts- en botgezondheid; Nier- en urinewegen gezondheid; Lever- en detoxondersteuning; Mannengezondheid; Prostaatondersteuning; Ademhalingsgezondheid; Seksuele gezondheid; Huidgezondheid; Slaapondersteunend; Stressverlichting; Gewichtsbeheer; Vrouwengezondheid; Andere
pl: Cel zdrowotny suplementu ziołowego: Wsparcie antyoksydacyjne; Wsparcie poziomu cukru we krwi; Zdrowie układu krążenia; Zdrowie poznawcze; Zdrowie układu trawiennego; Energia i witalność; Zdrowie oczu; Zdrowie włosów i paznokci; Wsparcie odporności; Zdrowie stawów i kości; Zdrowie nerek i układu moczowego; Wsparcie wątroby i detoksykacja; Zdrowie mężczyzn; Wsparcie prostaty; Zdrowie układu oddechowego; Zdrowie seksualne; Zdrowie skóry; Wsparcie snu; Łagodzenie stresu; Kontrola wagi; Zdrowie kobiet; Inne
tr: Bitkisel takviye sağlık hedefi: Antioksidan desteği; Kan şekeri desteği; Kardiyovasküler sağlık; Bilişsel sağlık; Sindirim sağlığı; Enerji ve canlılık; Göz sağlığı; Saç ve tırnak sağlığı; Bağışıklık desteği; Eklem ve kemik sağlığı; Böbrek ve idrar yolu sağlığı; Karaciğer ve detoks desteği; Erkek sağlığı; Prostat desteği; Solunum sağlığı; Cinsel sağlık; Cilt sağlığı; Uyku desteği; Stres giderici; Kilo yönetimi; Kadın sağlığı; Diğer
ja: ハーブサプリメント健康目標: 抗酸化サポート; 血糖値サポート; 心血管系の健康; 認知機能の健康; 消化器の健康; エネルギーと活力; 目の健康; 髪と爪の健康; 免疫サポート; 関節と骨の健康; 腎臓と泌尿器系の健康; 肝臓とデトックスサポート; 男性の健康; 前立腺サポート; 呼吸器系の健康; 性的健康; 肌の健康; 睡眠サポート; ストレス緩和; 体重管理; 女性の健康; その他
th: เป้าหมายสุขภาพของอาหารเสริมสมุนไพร: เสริมสารต้านอนุมูลอิสระ; ช่วยระดับน้ำตาลในเลือด; สุขภาพหลอดเลือดหัวใจ; สุขภาพการรับรู้; สุขภาพระบบย่อยอาหาร; พลังงานและความมีชีวิตชีวา; สุขภาพดวงตา; สุขภาพผมและเล็บ; เสริมภูมิคุ้มกัน; สุขภาพข้อต่อและกระดูก; สุขภาพไตและระบบปัสสาวะ; บำรุงตับและล้างพิษ; สุขภาพผู้ชาย; บำรุงต่อมลูกหมาก; สุขภาพระบบหายใจ; สุขภาพทางเพศ; สุขภาพผิว; ช่วยการนอนหลับ; บรรเทาความเครียด; การควบคุมน้ำหนัก; สุขภาพผู้หญิง; อื่นๆ
sk-SK: Zdravotný cieľ bylinného doplnku: Antioxidačná podpora; Podpora krvného cukru; Kardiovaskulárne zdravie; Kognitívne zdravie; Zdravie tráviaceho traktu; Energia a vitalita; Zdravie očí; Zdravie vlasov a nechtov; Podpora imunity; Zdravie kĺbov a kostí; Zdravie obličiek a močových ciest; Podpora pečene a detoxikácie; Mužské zdravie; Podpora prostaty; Respiračné zdravie; Sexuálne zdravie; Zdravie pokožky; Podpora spánku; Úľava od stresu; Riadenie hmotnosti; Ženské zdravie; Iné
sl-SI: Zdravstveni cilj zeliščnega dodatka: Antioksidantna podpora; Podpora krvnemu sladkorju; Kardiovaskularno zdravje; Kognitivno zdravje; Zdravje prebave; Energija in vitalnost; Zdravje oči; Zdravje las in nohtov; Podpora imunskemu sistemu; Zdravje sklepov in kosti; Zdravje ledvic in urinarnega trakta; Podpora jetrom in razstrupljanju; Moško zdravje; Podpora prostati; Zdravje dihal; Spolno zdravje; Zdravje kože; Podpora spanju; Lajšanje stresa; Uravnavanje telesne teže; Žensko zdravje; Drugo
pt-PT: Objetivo de saúde do suplemento herbal: Suporte antioxidante; Suporte da glicemia; Saúde cardiovascular; Saúde cognitiva; Saúde digestiva; Energia e vitalidade; Saúde ocular; Saúde do cabelo e unhas; Suporte imunitário; Saúde articular e óssea; Saúde renal e urinária; Suporte hepático e desintoxicação; Saúde masculina; Suporte da próstata; Saúde respiratória; Saúde sexual; Saúde da pele; Suporte do sono; Alívio do stress; Gestão de peso; Saúde feminina; Outro
cs: Zdravotní cíl bylinného doplňku: Antioxidační podpora; Podpora hladiny cukru v krvi; Kardiovaskulární zdraví; Kognitivní zdraví; Péče o zažívací trakt; Energie a vitalita; Zdraví očí; Zdraví vlasů a nehtů; Podpora imunity; Zdraví kloubů a kostí; Zdraví ledvin a močových cest; Podpora jater a detoxikace; Mužské zdraví; Podpora prostaty; Respirační zdraví; Sexuální zdraví; Zdraví pokožky; Podpora spánku; Úleva od stresu; Řízení hmotnosti; Ženské zdraví; Jiné
fr: Objectif santé des compléments alimentaires à base de plantes: Soutien antioxydant; Soutien de la glycémie; Santé cardiovasculaire; Santé cognitive; Santé digestive; Énergie et vitalité; Santé oculaire; Santé des cheveux et des ongles; Soutien immunitaire; Santé des articulations et des os; Santé rénale et urinaire; Soutien du foie et détoxification; Santé masculine; Soutien de la prostate; Santé respiratoire; Santé sexuelle; Santé de la peau; Soutien au sommeil; Soulagement du stress; Gestion du poids; Santé féminine; Autre